# 关于母子公司、孙子公司合并报表编制问题

提问人：羊先生 时间：2021-06-16 21:28:12
集团是母公司，要编制合并报表，现在子公司又有一家子公司，相当于是集团的三级公司，这个时候，合并报表怎么编制呀

回答人：chenyiwei
可以逐层合并（先编制子公司的合并报表，再将该子公司的合并报表并入母公司），也可以采用平层方法一次性合并。